【裁判字號】    99,審訴,2397
【裁判日期】    991231
【裁判案由】    偽造文書等
【裁判全文】
臺灣桃園地方法院宣示判決筆錄        99年度審訴字第2397號
公  訴  人  臺灣桃園地方法院檢察署檢察官
被      告  MUANGWONG.
指定辯護人  本院公設辯護人彭詩雯
上列被告因偽造文書等案件（起訴案號：99年度偵字第26182 號
），於中華民國99年12月31日下午5 時許，在本院第十四法庭宣
示判決，出席職員如下：
          法  官   鍾雅蘭
          書記官   石曉芸
法官起立朗讀判決主文、犯罪事實要旨、處罰條文、附記事項，
及告以上訴限制、期間並提出上訴狀之法院，且諭知記載其內容
：
一、主  文：
    MUANGWONG SUPHACHAI 行使偽造私文書，足以生損害於公眾
    ，處有期徒刑月，如易科罰金，以新臺幣壹仟元折算壹日
    ；又行使偽造私文書，足以生損害於公眾，處有期徒刑月
    ，如易科罰金，以新臺幣壹仟元折算壹日，如附表編號1 應
    沒收之偽造署押欄所示偽造之「巫泰」署押壹枚沒收；又行
    使偽造私文書，足以生損害於公眾，處有期徒刑肆月，如易
    科罰金，以新臺幣壹仟元折算壹日，如附表編號2 應沒收之
    偽造署押欄所示偽造之「巫泰」署押共貳枚均沒收。應執行
    有期徒刑捌月，如易科罰金，以新臺幣壹仟元折算壹日，如
    附表應沒收之偽造署押欄所示偽造之「巫泰」署押共枚均
    沒收，並於刑之執行完畢或赦免後，驅逐出境。
二、犯罪事實要旨：
  (一)MUANGWONG SUPHACHAI （中文名：蘇巴猜）係泰國籍男子，
    因無合法管道來臺打工賺錢，明知護照為在國外旅行所使用
    之國籍身分證明文件，竟基於未經許可入境我國、偽造私文
    書以行使及明知為不實之事項，使公務員登載於職務上所掌
    公文書之犯意，於民國96年7 月26日持用其知情之弟MUANG-
    WONG U THAI （中文名：巫泰）之護照，從桃園國際機場入
    境我國，MUANGWONG SUPHACHAI 為完成通關手續，於入境申
    請表上偽造「巫泰」之簽名，進而將該偽造之私文書及巫泰
    之護照交予機場證照查驗人員核蓋驗訖戳記，致查驗人員誤
    認其為護照資料之本人而准其入境臺灣，並將此不實入境事
    項登載於外僑入出境資料之電腦檔案公文書內，足以生損害
    於主管機關管理外國人入出境資料之正確性而害及公眾。
  (二)MUANGWONG SUPHACHAI 入境我國後，旋另基於偽造私文書以
    行使及明知為不實之事項，使公務員登載於職務上所掌公文
    書之犯意，於96年7 月27日持巫泰之護照等文件前往我國內
    政部入出國及移民署之桃園縣服務站（下稱移民署桃園服務
    站），於外籍勞工居留案件申請表之申請人簽名欄偽造「巫
    泰」之簽名1 枚，進而持該偽造之私文書及巫泰之護照向承
    辦我國外勞居留管理公務之人員行使，用以申請巫泰之中華
    民國外僑居留證，致該承辦人員將巫泰申請於我國居留此等
    不實事項登載於其職務上所掌之公文書內，並核發巫泰之居
    留證予蘇巴猜本人，足生損害入出國管理機關對於外僑居留
    管理之正確性而害及公眾。
  (三)MUANGWONG SUPHACHAI 復基於偽造私文書以行使及明知為不
    實之事項，使公務員登載於職務上所掌公文書之犯意，於98
    年6 月26日以巫泰之名義，於「委託人」欄位偽造「巫泰」
    之簽名及指印各1 枚而出具委託書後，利用不知情之在臺仲
    介業者蕭守傑持以向移民署桃園服務站申請辦理居留證延期
    而行使之，足生損害入出國管理機關對於外僑居留管理之正
    確性而害及公眾。嗣MUANGWONG SUPHACHAI 於99年5 月7 日
    因其居留期滿離境，竟意圖再度入境我國工作，於99年9 月
    13日持其本人護照入境我國後，於同日（13日）下午3 時許
    至移民署桃園服務站辦理外僑居留證，於指紋按捺手續時，
    經承辦人員發現該指紋與先前入境之巫泰指紋檔案相符，始
    查悉上情。
三、處罰條文：
    入出國及移民法第74條，刑法第210 條、第216 條、第214
    條、第219 條、第55條、第41條第1 項前段、第8 項、第51
    條第5 款、第95條，刑法施行法第1 條之1 第1 項、第2 項
    前段。
四、附記事項：
  (一)按檢察官就犯罪事實一部起訴者，其效力即於全部，刑事訴
    訟法第267 條定有明文。公訴意旨雖未敘及被告於犯罪事實
    (一)(二)之入境申請表及外籍勞工居留案件申請表上偽造「巫泰
    」之簽名，進而偽造私文書持以行使之行為，另涉犯刑法第
    216 條、第210 條之行使偽造私文書罪，惟此部分與起訴部
    分具有想像競合犯之裁判上一罪關係，且業經蒞庭之公訴檢
    察官當庭增列起訴法條，基於檢察一體原則，本院自應就更
    正後之論罪科刑法條予以審究。
  (二)被告於96年7 月26日在入境申請表上所偽造之「巫泰」簽名
    ，雖依刑法第219 條規定，不問屬於犯人與否，應予沒收，
    惟該入境申請表並未扣案，且未予掃瞄留存，業據關係人即
    內政部入出國及移民署專勤事務第一大隊桃園專勤隊科員林
    煜浩於本院審理時供述明確，因無積極證據證明該入境申請
    表上之偽造署押仍存在，未免日後執行之困難，爰不另諭知
    宣告沒收，併此敘明。
五、協商判決除有刑事訴訟法第455 條之4 第1 項第1 款於本訊
    問程序終結前，被告撤銷協商合意或檢察官撤回協商聲請者
    ；第2 款被告協商之意思非出於自由意志者；第4 款被告所
    犯之罪非第455 條之2 第1 項所定得以協商判決者；第6 款
    被告有其他較重之裁判上一罪之犯罪事實者；第7 款法院認
    應諭知免刑或免訴、不受理者情形之一，及違反同條第2 項
    「法院應於協商合意範圍內為判決；法院為協商判決所科之
    刑，以宣告緩刑或2 年以下有期徒刑、拘役或罰金為限」之
    規定者外，不得上訴。
六、如有前述例外得上訴之情形，又不服本件判決，得自收受判
    決送達後10日內，向本院提出上訴書狀，上訴於第二審法院
    。
中    華    民    國    99    年    12    月    31    日
                        刑事庭  法  官  鍾雅蘭
                                書記官  石曉芸
以上正本證明與原本無異。
                                書記官  石曉芸
中    華    民    國    99    年    12    月    31    日
附錄本案論罪科刑法條：
入出國及移民法第74條
未經許可入國或受禁止出國處分而出國者，處三年以下有期徒刑
、拘役或科或併科新臺幣九萬元以下罰金。
中華民國刑法第210條
偽造、變造私文書，足以生損害於公眾或他人者，處五年以下有
期徒刑。
中華民國刑法第214條
明知為不實之事項，而使公務員登載於職務上所掌之公文書，足
以生損害於公眾或他人者，處三年以下有期徒刑、拘役或五百元
以下罰金。
中華民國刑法第216條
行使第二百十條至第二百十五條之文書者，依偽造、變造文書或
登載不實事項或使登載不實事項之規定處斷。
附表：被告冒用「巫泰」名義所填寫之私文書一覽表
┌──┬────┬──────────┬────────┬────────┐
│編號│申請時間│偽造署押所附之私文書│應沒收之偽造署押│偽造署押所在卷頁│
├──┼────┼──────────┼────────┼────────┤
│ 1  │96年7 月│外籍勞工居留案件申請│偽造之「巫泰」簽│99年度偵字第2618│
│    │27日    │表                  │名1 枚          │2 號偵查卷第17頁│
├──┼────┼──────────┼────────┼────────┤
│ 2  │98年6 月│委託書              │偽造之「巫泰」簽│99年度偵字第2618│
│    │26日    │                    │名1 枚、指印1 枚│2 號偵查卷第28頁│
└──┴────┴──────────┴────────┴────────┘

司法院資訊處製作；財團法人民間司法改革基金會備份。
